臺灣高雄地方法院民事判決
111年度雄小字第2289號
原      告  葉宇哲  
被      告  泰安產物保險股份有限公司高雄分公司

法定代理人  洪瑛志  
訴訟代理人  蘇奕滔  
被      告  財團法人汽車交通事故特別補償基金


法定代理人  蕭翠玲  
訴訟代理人  王永安  
上列當事人間損害賠償事件，本院民國111年11月28日辯論終結
，判決如下：
    主  文
原告之訴駁回。
訴訟費用新臺幣1,110元由原告負擔。
    理由要領
一、原告起訴略以其在民國104年12月10日與肇事逃逸車輛發生
    交通事故，透過被告泰安產物保險股份有限公司高雄分公司
    (下稱被告泰安產險公司)向被告財團法人汽車交通事故特別
    補償基金(下稱被告特別補償基金)申請特別補償基金。嗣原
    告陸續就醫，遂在110年2月26日再向被告泰安產險公司申請
    特別補償基金遭拒，爰依消費者保護法及保險法規定提起本
    件訴訟。並聲明：被告應給付原告新臺幣（下同）94,422元
    。
二、被告則以：各產險公司均可代理被告特別補償基金收件受理
    申請，但給付義務人是被告特別補償基金，非被告泰安產險
    公司，原告請求被告泰安產險公司給付無據。又自原告知悉
    有損害時起已逾2年，被告特別補償基金得拒絕給付。縱認
    未罹於時效，原告請求金額已逾上限，僅得再請求5,721元
    等詞置辯。並聲明：㈠原告之訴駁回；㈡如受不利判決願供擔
    保免為假執行。　
三、原告請求被告泰安產險公司給付無理由：
　　原告自陳查無事故之對造車輛，是自無從知曉對造車輛投保
    強制汽車責任險之保險公司為何，難認被告泰安產險公司應
    給付原告汽車強制責任險保險金。原告雖又主張被告泰安產
    險公司曾通知拒絕賠付特別補償基金，並提出通知為證( 見
    本院卷第27頁)，但被告泰安產險公司與被告特別補償基金
    分屬不同主體，縱被告泰安產險公司曾代被告特別補償基金
    受理並拒絕，然其仍非給付義務主體，故原告請求被告泰安
    產險公司給付特別補償基金，要屬無據。
四、被告特別補償基金時效抗辯應有理由：
　⒈按強制汽車責任保險法第14條第4項第1款規定略以：關於本
    法所生請求特別補償基金補償之權利，請求權消滅時效之起
    算依下列規定：事故汽車無法查究者，自知有損害及確認肇
    事汽車無法查究時起算；又按所謂知有損害，即知悉受有何
    項損害而言，至對於損害額則無認識之必要；知有損害，即
    知悉受有何項損害而言，至對於損害額則無認識之必要，故
    以後損害額變更而於請求權消滅時效之進行並無影響(最高
    法院100年度台上字第1769號、97年度台上字第1720 號裁判
    意旨參照)。
　⒉原告自陳在事故發生半年內即知查無肇事車輛，所以去申請
    特別補償等語，可見原告至遲在事故發生後半年即105年6月
    即已確認肇事車輛無法查究；又在事故發生當下依客觀情況
    已可預見受有損害，至損害額若干依上引意旨縱無認識義務
    不影響時效之起算。況且原告稱在105年2月植入骨內固定物
    但不知道何時取出等語，可見原告在105年2月植入時即已知
    將來需要取出而有費用支出。而原告在111年5月31日始提起
    本件訴訟，有收狀章可考，顯已逾越2年時效。至原告提出
    之文章僅係學術意見表達，不生拘束力，附此說明。　
五、又原告係請求特別補償基金，非消費關係，與消費者保護法
    完全無關，要無審酌之必要。
六、從而，原告起求被告給付94,422元無理由，應予駁回。
七、至兩造其餘之攻擊防禦方法及未經援用之證據，經本院斟酌
    後，認為均不足以影響本判決之結果，自無逐一詳予論駁之
    必要，併此敘明。
八、訴訟費用負擔之依據：民事訴訟法第78條。
中　　華　　民　　國　　111 　年　　12　　月　　 9　　日
                  高雄簡易庭　法　　　官  楊詠惠
以上正本係照原本作成。
民事訴訟法第436 條之24第2 項：對於本判決之上訴，非以違背
法令為理由，不得為之。
如對本判決上訴，須於判決送達後20日內向本院提出上訴狀，並
須表明原判決所違背之法令及其具體內容與依訴訟資料可認為原
判決有違背法令之理由。
中　　華　　民　　國　　111 　年　　12　　月　　 9　　日
                              書  記  官  蔡佩珊